# 求助陈版主，商誉减值测试问题

提问人：ybycpv 时间：2019-04-18 23:54:23
求助陈版主：商誉减值测试问题：
1 、A 公司收购了B 公司，B公司持有 C公司 50% 的股权，在 A公司合并报表层面，C 公司作为长期股权投资反映在其合并报表里，C 公司的业务与 B公司业务相同，那对 A收购 B形成的商誉进行减值测试时，在 A合并报表里反映的长期股权投资-C 公司，是否应该纳入商誉相关资产组呢？
如果不应该纳入商誉相关资产组，那针对商誉减值测试目的，该长期股权投资应该怎么处理呢？
2 、A 公司在收购B 公司后，A 公司又并购了A 公司股东控股的子公司 D公司，持有 51%的股权，且 D 公司的业务与 B 公司的业务相同，那能否把 A 并购B 形成的商誉和 A并购 D 形成的商誉合并在一起，并把B 和D 的资产合并作为新的资产组组合进行商誉减值测试呢？
3 、如果 B 公司主要是对其子公司执行控股及管理职能，而子公司均为以BOT 模式运营的垃圾处理公司，那 B 及其子公司是否应该理解为为特定项目运营设立的项目公司，不构成业务，所以 A 收购 B不应在 A 合并报表层面确认商誉呢？如果可以确认商誉，理由是什么呢？那收购后又新成立了以 BOT 模式运营的垃圾处理公司E 公司，那 E 是否应该纳入商誉相关资产组一起进行减值测试呢？E 纳入或不纳入的理由又是什么呢?
谢谢陈版主！

回答人：chenyiwei
1 、如与 C 之间也存在协同效应，特别是与 C 之间有较多关联交易的情况下，应将对 C的长期股权投资纳入资产组一并进行减值测试。
2 、要考虑 B、D 协同的程度，以及收购 B、D 是否为一揽子交易。一般情况下不应任意扩大商誉对应的资产组范围，以免稀释应确认的减值损失。个人理解多数可能性是不考虑将 D 并入，因为收购 D 并未产生商誉。
3 、各项目公司自身没有商誉（原因如你所述），但 B 作为管理总部，不排除有商誉。另外应充分识别 B 所拥有的专利和非专利技术等无形资产，这些无形资产应作为总部资产分解到各项目公司资产组进行减值测试。

提问人：ybycpv 时间：2019-04-24 00:22:13
1 、A 公司收购了 B 公司并形成了商誉，在收购后 A 对 B 进行了大额增资，那在商誉减值测试基准日是否应该将增资行为引起的长期资产增加部分也纳入商誉相关资产组一起测试呢？如果要，理由是什么呢？
2 、A 公司在 2018 年初收购了B公司并形成了商誉，B公司下有个全资子公司C 公司，C 的业务为与B的业务配套相关，但C 在减值测试日 2018年 12 月 31 日还未正式运营，账面上也未形成对应业务的长期资产，那要把 C 纳入商誉相关资产组范围吗？如果纳入的话，难道要预测后续投入和对应收益吗？个人觉得不应该纳入，就算纳入了资产组范围，也不应该预测后续投入和对应收益，不做对应预测，因为这属于未承诺的重组事项，不知我的理解是否正确？
谢谢陈版主！

回答人：chenyiwei
1 、如果增资资产与原有形成商誉的资产属于一个资产组，无法区分清楚的，则在商誉减值测试基准日应该将增资行为引起的长期资产增加部分也纳入商誉相关资产组一起测试。
2 、如果 C 有明确的建设和经营的未来计划，则应纳入；反之则如你所述不纳入。